# BATUHAN BERK BAŞOĞLU

438-596-3135 | batuhanbasoglu@mailbox.org | batuhan.basoglu.co/es | Montreal, QC

### RESUMEN PROFESIONAL

Desarrollador de software motivado con amplios conocimientos en desarrollo web, diseño, codificación y experiencia en una amplia gama de lenguajes de programación, marcos y herramientas. Éxito probado en el desarrollo e implementación de aplicaciones, sitios web y servicios web. Altamente organizado y detallista, con habilidad para encontrar soluciones creativas a problemas desafiantes.

Fluido en Inglés, Francés, Turco y conocimientos intermedios de Español.

## **HABILIDADES**

- Conocimientos en Software: Git, Python, Java, Android Studio, JavaScript, JQuery, Bootstrap, TypeScript, Node.js, Next.js,
  Angular, React, Vue.js, Visual Studio, Spring Framework, REST APIs, C, C++, C#, .NET, ASP.NET, HTML, CSS, XML, SQL,
  MySQL, IIS, Microsoft Azure, Oracle Cloud, AWS, Docker, MATLAB, VHDL, ModelSim, AutoCAD, PHP, Kotlin, CMake,
  Shell Scripting, Quartus, Roff, WordPress, Go, Ruby, Gherkin.
- Conocimientos en Hardware: Windows, Linux, Ubuntu, Fedora, Arch Linux, Android, iOS, Sistemas Embebidos, FPGA, HCS12, Altera DE2, K-CSP, K-ECS.
- Capacidad para utilizar todos los productos de Microsoft Office.
- Capacidad para utilizar programas de Adobe: After Effects, Adobe Photoshop y Adobe Premiere Pro.
- Excelentes habilidades de comunicación oral y escrita; mente científica y crítica; liderazgo; trabajo en equipo; inteligencia cultural y habilidades de gestión del tiempo.
- Resolución de problemas; elaboración de estrategias; negociación y trabajo bajo presión.

## **EXPERIENCIA**

## DESARROLLADOR FULL STACK

2021-2024

Inovestor, Montreal, Canadá

- Resolvió errores e implementó nuevas funciones para el sitio web RPM Eco bajo contrato con RPM Eco utilizando C#, .NET, ASP.NET, IIS, HTML, CSS, Typescript, Next.js, React, SQL, MySQL y Microsoft Azure. Creé nuevas páginas en desarrollo completo, corrigí errores e implementé nuevas funciones en el back-end, incluida la reparación de funciones no funcionales y la solución de problemas de la interfaz de usuario como traducción, alineación y estética en el front-end.
- Mejoró el sitio web de VIA Rail corrigiendo errores, mejorando traducciones y actualizando funcionalidades bajo un contrato con IBM utilizando C#, .NET, ASP.NET, IIS, HTML, CSS, JavaScript, Node,js, Angular y Microsoft Azure. Se corrigieron problemas de la interfaz de usuario que incluyen traducción, alineación y estética en el front-end. Además, se mejoró la funcionalidad de back-end al corregir métodos no funcionales, actualizar bibliotecas, corregir errores de CAPTCHA e implementar nuevas funciones, como una política de contraseñas más estricta.
- Entrenó y mentorizó a pasantes.
- Demostró puntualidad y gestión efectiva de tareas.

DESARROLLADOR WEB 07/2021 - 01/2024

Complejo de Edificios Kargı, Bodrum, Türkiye

• Créé un sitio web publicitario para el complejo de edificios Kargı utilizando Angular, TypeScript, JavaScript, HTML y CSS, recibiendo excelentes comentarios del empleador.

PASANTE ARQUITECTO 01/2021 - 04/2021

Atelye70, Estambul, Türkiye

- Adquirió experiencia con AutoCAD y aprendió principios fundamentales de diseño arquitectónico.
- Desarrolló habilidades de comunicación y colaboración en el lugar de trabajo.

#### **PROYECTOS**

- Colaboración en sitios web para RPM Eco y VIA Rail Canada utilizando C#, .NET, ASP.NET, IIS, HTML, CSS, JavaScript, Typescript, Node,js, Angular, Next.js, React, SQL, MySQL y Microsoft Azure. (proyectos d'Inovestor)
- Desarrollé un sitio comercial en PHP, CSS, JavaScript, SQL et MySQL. (proyecto personnel)
- Desarrollo un sitio web .NET con Angular utilizando C#, .NET, HTML, CSS, TypeScript, Node,js y Angular. (proyecto personnel)
- Creación de sitios web autoalojados para alojamiento y almacenamiento git utilizando PHP, HTML, CSS, XML, Go, JavaScript,
  TypeScript, Node,js, Vue.js, Ruby y Gherkin. (proyectos personales)
- Creación de sitio web de gestión para el complejo residencial Kargi utilizando HTML, CSS, TypeScript, JavaScript, Node, js y Angular. (proyecto de Kargi Building Complex)
- Diseñó un sistema de reconocimiento facial antivuelto de vehículos utilizando Python, CMake, JavaScript, Node.js, Roff, Java, HTML y CSS. (proyecto capstone d'uOttawa)
- Creación de una aplicación para electrodomésticos en android para ordenar servicios utilizando Java.
  (proyecto d'uOttawa)
- Desarrollo de un Sistema de Gestión Hospitalaria utilizando HTML, JavaScript, Node, js y React. (proyecto d'uOttawa)
- Desarrollo sitios web inmobiliarios utilizando HTML, CSS, JavaScript, Node, js y React. (proyecto d'uOttawa)
- Construcción de sitios web para empresas de servicios de bicicletas con formularios validadores y chatbots utilizando HTML,
  CSS, JavaScript y Node.js. (proyecto d'uOttawa)
- Creación de sitios web para tiendas de comestibles utilizando HTML, CSS, JavaScript y Node.js. (proyecto d'uOttawa)
- Creación de sitios web alternativos a Facebook con funciones de análisis utilizando HTML, CSS, JavaScript y Node.js. (proyecto d'uOttawa)
- Diseño un sitio web personalizado y sitio web del centro familiar utilizando HTML, CSS y JavaScript. (proyecto personnel)

# **EDUCACIÓN**

**LICENCIATURA EN CIENCIAS APLICADAS**, Ingeniería Informática, *el Programa de Inmersión en Francés* 09/2017 - 06/2021 Universidad de Ottawa, Facultad de Ingeniería, Ottawa, Canadá

Recibió la Beca de Acceso a Estudios en Francés de la Universidad de Ottawa a tiempo completo.

# CERTIFICADO DE ESTUDIOS SUPERIORES, Ciberseguridad

08/2024 - Presente

Universidad McGill, Estudios de la Información, Montreal, Canadá

• Recommandé par un ancien manager et professeur pour son expertise exceptionnelle en développement de logiciels.

#### **VOLUNTARIADO**

•	Voluntaro en Club Rotaract de Ottawa	09/2018 - 05/2019
•	Voluntaro en Asociación de las Naciones Unidas Modelo de la Universidad de Ottawa.	09/2019 - 05/2020
•	Voluntaro en festivales: Convención de salsa de Montreal, Juegos Écossais de Montreal, MUTEK	05/2024 - 08/2024

# REALIZACIÓN

• Recibió la Beca de Admisión a la Excelencia Académica de la Universidad de Ottawa.

09/2017

#### **INTERESES**

- Deportes: Golf semiprofesional, equitación, danza latina (salsa, bachata) & swing (lindy hop, charles) y fitness, senderismo y escalada.
- Arte: actuación teatral en escena, improvisación.